【裁判字號】    97,台上,1983
【裁判日期】    970919
【裁判案由】    第三人異議之訴
【裁判全文】
最高法院民事裁定            九十七年度台上字第一九八三號
上  訴  人  聯詳有限公司
法定代理人  丙○○
訴訟代理人  王耀星律師
被 上訴 人  甲○○
            乙○○
共      同
訴訟代理人  商桓朧律師
上列當事人間第三人異議之訴事件，上訴人對於中華民國九十七
年六月三十日台灣高等法院第二審判決（九十七年度重上字第一
五○號），提起上訴，本院裁定如下：
    主  文
上訴駁回。
第三審訴訟費用由上訴人負擔。
    理  由
按上訴第三審法院，非以原判決違背法令為理由，不得為之。又
提起上訴，上訴狀內應記載上訴理由，其以民事訴訟法第四百六
十九條所定事由提起第三審上訴者，應於上訴狀內表明：原判決
所違背之法令及其具體內容、暨依訴訟資料合於該違背法令之具
體事實。其依同法第四百六十九條之一規定提起上訴者，並應具
體敘述為從事法之續造、確保裁判之一致性或其他所涉及之法律
見解具有原則上重要性之理由。同法第四百六十七條、第四百七
十條第二項分別定有明文。而依同法第四百六十八條規定，判決
不適用法規或適用不當者，為違背法令；依同法第四百六十九條
規定，判決有該條所列各款情形之一者，為當然違背法令。是當
事人提起第三審上訴，如合併以同法第四百六十九條及第四百六
十九條之一之事由為上訴理由時，其上訴狀或理由書應表明該判
決所違背之法令條項，或有關判例、解釋字號，或成文法以外之
習慣或法理等及其具體內容，暨係依何訴訟資料合於該違背法令
之具體事實，並具體敘述為從事法之續造、確保裁判之一致性或
其他所涉及之法律見解具有原則上重要性之理由。如未依上述方
法表明，或其所表明者與上開法條規定不合時，即難認為已合法
表明上訴理由，其上訴自非合法。本件上訴人對於原判決提起第
三審上訴，雖以該判決違背法令為由，惟核其上訴理由狀所載內
容，係就原審取捨證據及認定事實之職權行使所論斷：本件台灣
台北地方法院九十六年度執字第五一一九號（下稱本件執行事件
）強制執行程序之執行名義係命訴外人元廷實業股份有限公司（
下稱元廷公司）將坐落台北縣新店市○○段一○三○、一○三五
、一○三六、一○三九、一○四○、一○四一號土地（下稱系爭
土地）上建物拆除，返還該土地予被上訴人甲○○（下稱甲○○
），並將門牌號碼台北縣新店市○○路六十一號一、二樓房屋（
下稱系爭房屋）返還被上訴人乙○○（下稱乙○○），縱上訴人
主張其就上開房地有租賃權存在，該租賃權仍非強制執行法第十
五條所定就執行標的物有足以排除強制執行之權利，上訴人不得
據此提起第三人異議之訴等情，指摘為不當，並就原審命為辯論
及已論斷者，泛言謂為違法，而非表明該判決所違背之法令及其
具體內容，暨依訴訟資料合於該違背法令之具體事實，更未具體
敘述為從事法之續造、確保裁判之一致性或其他所涉及之法律見
解具有原則上重要性之理由，難認其已合法表明上訴理由。依首
揭說明，應認其上訴為不合法。末查本件執行事件之執行名義係
命元廷公司拆除系爭土地上之建物，返還系爭土地予甲○○，並
應將系爭房屋返還予乙○○，因上訴人非為該執行名義確定終局
判決之當事人，其是否為該執行名義效力所及，執行法院得否依
該執行名義對其為強制執行，係屬另一問題，附此說明。
據上論結，本件上訴為不合法。依民事訴訟法第四百八十一條、
第四百四十四條第一項、第九十五條、第七十八條，裁定如主文
。
中    華    民    國  九十七  年    九    月   十九   日
                      最高法院民事第二庭
                          審判長法官  吳  正  一
                                法官  劉  福  聲
                                法官  阮  富  枝
                                法官  沈  方  維
                                法官  簡  清  忠
      本件正本證明與原本無異
                                      書  記  官
中    華    民    國  九十七  年    九    月  二十九  日
                                                Ａ


司法院資訊處製作；財團法人民間司法改革基金會備份。
